臺灣高等法院高雄分院刑事判決　　　　 94年度上訴字第947號
上　訴　人
即　被　告　甲○○
選任辯護人　林幸郎律師
上列上訴人因違反毒品危害防制條例案件，不服臺灣屏東地方法
院94年度訴字第336 號中華民國94年5 月27日第一審判決（起訴
案號：臺灣屏東地方法院檢察署94年度毒偵緝字第31號），提起
上訴，本院判決如下：
     主  文
上訴駁回。
    事  實
一、甲○○曾於民國86年間因殺人未遂等案件，經台灣屏東地方
    法院87年度訴字第222 號判處有期徒刑6 年6 月，嗣經本院
    87年度上訴字第1689號撤銷改判傷害罪處有期徒刑10月確定
    ，於88年12月6 日縮刑期滿執行完畢。另甲○○前於91年間
    因施用毒品案件，經台灣屏東地方法院91年度毒聲字第127
    號裁定送觀察、勒戒後，認無繼續施用毒品傾向，經臺灣屏
    東地方法院檢察署檢察官以91年度毒偵字第120 號不起訴處
    分確定。詎甲○○猶不知悔改，復分別基於施用第一級毒品
    海洛因、第二級毒品甲基安非他命之犯意，於91年4 月26日
    晚間某時許，在屏東縣高樹鄉某處，以將第一級毒品海洛因
    加礦泉水稀釋以注射針筒注射、將第二級毒品甲基安非他命
    燒烤產生煙氣以口鼻吸食之方式，分別施用第一級毒品海洛
    因、第二級毒品甲基安非他命各1 次。嗣於91年4 月27日上
    午4 時許，為警在屏東縣高樹鄉○○村○○段755 之3 號豬
    舍工療前查獲，並扣得其所有供施用第一級毒品海洛因所用
    之注射針筒1 支、供施用第二級毒品甲基安非他命所用之吸
    食器1 組。甲○○經裁定送觀察勒戒結果，認有繼續施用毒
    品之傾向。
二、案經屏東縣警察局里港分局報請臺灣屏東地方法院檢察署檢
    察官偵查起訴。
    理  由
一、上開事實，業據上訴人即被告甲○○坦承不諱，且被告為警
    查獲時採尿送驗結果呈嗎啡之陽性反應（即海洛因水解後之
    反應）及甲基安非他命之陽性反應，有屏東縣衛生局91年5
    月31日屏縣衛檢六字第910148號煙毒及麻醉藥品類委託檢驗
    結果通知書1 紙在卷可稽，上開鑑驗結果，為檢驗機關本於
    專業知識及以精密儀器或科學檢驗方法所得之結論，足見被
    告自白與事實相符，應予採信，該自白依刑事訴訟法第156
    條第1 項之規定，自得為證據。又被告前於91年間因施用毒
    品案件，經台灣屏東地方法院91年度毒聲字第127 號裁定送
    觀察、勒戒後，認無繼續施用毒品傾向，經臺灣屏東地方法
    院檢察署檢察官以91年度毒偵字第120 號不起訴處分確定，
    此有臺灣屏東地方法院檢察署刑案資料查註紀錄表、全國施
    用毒品案件紀錄表及臺灣高等法院被告全國前案紀錄表各1
    份在卷可考。另被告甲○○因本案被查獲，經裁定送觀察勒
    戒結果，認有繼續施用毒品之傾向，此有台灣屏東看守所附
    設勒戒處所94年4 月18日屏所衛字第09400001558 號函送之
    證明書附於偵查卷內可證。本件事證已臻明確，被告犯行堪
    以認定。
二、查海洛因及甲基安非他命分屬毒品危害防制條例第2 條第2
    項第1 款、第2 款所明定之第一級、第二級毒品，均不得持
    有、施用。被告甲○○前於91年間因施用毒品案件，經台灣
    屏東地方法院91年度毒聲字第127 號裁定送觀察、勒戒後，
    認無繼續施用毒品傾向，經臺灣屏東地方法院檢察署檢察官
    以91年度毒偵字第120 號不起訴處分確定後，竟仍於5 年內
    復施用第一級毒品及第二級毒品，且被告經裁定送觀察勒戒
    結果，認有繼續施用毒品之傾向，已如前述，核其所為，係
    犯毒品危害防制條例第10條第1 項之施用第一級毒品罪及同
    條第2 項之施用第二級毒品罪（依被告行為時之毒品危害防
    制條例第20條第3 項規定，仍須以「經觀察、勒戒後，認有
    繼續施用毒品之傾向」，始能成立犯罪。至毒品危害防制條
    例於民國92年7 月9 日修正，93年1 月9 日施行後，經觀察
    、勒戒或強制戒治執行完畢釋放後，5 年內再犯第10條之罪
    者，即成立犯罪，本案被告行為時及行為後施用毒品論罪科
    刑之第10條第1 項、第2 項均未修正，並無刑法第2 條第1
    項比較新舊法規定之適用）。被告施用前持有海洛因及甲基
    安非他命之低度行為，應為施用之高度行為所吸收，均不另
    論罪。又被告曾於86年間因殺人未遂等案件，經原審法院87
    年度訴字第222 號判處有期徒刑6 年6 月，嗣經本院87年度
    上訴字第1689號撤銷改判傷害罪處有期徒刑10月確定，於88
    年12月6 日縮刑期滿執行完畢，此有臺灣屏東地方法院檢察
    署刑案資料查註紀錄表及臺灣高等法院被告全國前案紀錄表
    各1 份在卷可按，其受有期徒刑之執行完畢後，5 年之內再
    犯有期徒刑之上述二罪，皆為累犯，均應依法各加重其刑。
    被告所犯上述二罪，犯意各別，行為互異，應予分論併罰。
三、原審因依毒品危害防制條例第10條第1 項、第2 項，刑法第
    11 條 前段、第47條、第51條第5 款、第38條第1 項第2 款
    之規定，並審酌被告素行非佳，且經觀察、勒戒後，仍未戒
    除毒癮，再犯本案施用毒品罪，顯見其無戒毒悔改之意，惟
    念其施用毒品乃自戕行為，及其施用毒品之次數、犯罪後坦
    承犯行、態度尚稱良好等一切情狀，分別量處施用第一級毒
    品罪有期徒刑8 月，施用第二級毒品罪有期徒刑4 月，並定
    其應執行刑為有期徒刑10月。扣案之注射針筒1 支、吸食器
    1 組，係被告所有分別供施用海洛因、甲基安非他命所用之
    物，業據其供明在卷，併依刑法第38條第1 項第2 款規定，
    宣告沒收之。認事用法，核無不合，量刑亦屬妥適。被告上
    訴意旨，以原審量刑過重，指摘原判決不當，為無理由，應
    予駁回。
四、被告經合法傳喚，無正當之理由不到庭，爰不待其陳述，逕
    行判決。
據上論結，應依刑事訴訟法第368條、第371條，判決如主文。
本案經檢察官張金塗到庭執行職務。
中　　華　　民　　國　　94　　年　　9 　　月　　29　　日
            刑事第五庭  審判長法  官  曾永宗
                              法  官  陳明富
                              法  官  任森銓
以上正本證明與原本無異。
施用第一級毒品部分如不服本判決應於收受本判決後10日內向本
院提出上訴書狀，其未敘述上訴理由者，並得於提起上訴後10日
內向本院補提理由書狀（均須按他造當事人之人數附繕本）「切
勿逕送上級法院」。
其他部分不得上訴。
中　　華　　民　　國　　94　　年　　9 　　月　　29　　日
                              書記官  蘇恒仁
附錄本判決論罪科刑法條：
毒品危害防制條例第10條：
施用第一級毒品者，處 6 月以上 5 年以下有期徒刑。
施用第二級毒品者，處 3 年以下有期徒刑。
